# 由于连续审计导致连续几个会计年度纳税申报表与审定数的差异，如何处理

提问人：王立超 时间：2020-04-16 10:28:22
IPO连续审计中，如果对收入和折旧等调整较大，导致对企业所得税和增值税调整较多，与企业提供的已申报申报表和企业汇算清缴报告存在较大差异，那么应该如何处理这个问题呢，谢谢大家。

回答人：chenyiwei
一般建议企业与主管税务机关沟通，重新进行受影响年度的纳税申报。同时还需要考虑在原始报表和申报报表差异说明中对此予以说明。